【裁判字號】    99,台上,1885
【裁判日期】    990331
【裁判案由】    違反毒品危害防制條例
【裁判全文】
最高法院刑事判決            九十九年度台上字第一八八五號
上  訴  人  台灣高等法院檢察署檢察官
上  訴  人
即  被  告  甲○○
上列上訴人等因被告違反毒品危害防制條例案件，不服台灣高等
法院中華民國九十七年二月二十七日第二審判決（九十六年度上
訴字第五四０九號，起訴案號：台灣士林地方法院檢察署九十五
年度偵字第二六三七號），提起上訴，本院判決如下：
    主  文
原判決撤銷，發回台灣高等法院。
    理  由
本件原判決認定上訴人即被告甲○○（下稱被告）有其事實欄所
載之犯行，因而撤銷第一審科刑之判決，改判仍論處被告共同轉
讓禁藥（安非他命）罪刑，固非無見。
惟按：(一)、檢察官就被告之全部犯罪事實以實質上或裁判上一罪
起訴者，因其刑罰權單一，在審判上為一不可分割之單一訴訟客
體，法院自應就全部犯罪事實予以合一審判，以一判決終結之，
如僅就其中一部分加以審認，而置其他部分於不論，即屬刑事訴
訟法第三百七十九條第十二款所稱「已受請求之事項未予判決」
之違法；此與可分之數罪如有漏判，仍可補判之情形，迥然有別
。經查，依本件起訴書之記載，可知，被告被訴與其男友林銘彥
（通緝歸案後，已經第一審法院另案判處罪刑確定）基於販賣第
二級毒品安非他命之概括犯意聯絡，先後於民國九十四年十二月
二十九日及九十五年一月六日，均以新台幣（下同）二千元之代
價，販賣安非他命予連志文，共二次。亦即檢察官係起訴被告連
續販賣安非他命。第一審雖僅就九十四年十二月二十九日部分審
判，並認僅成立轉讓禁藥罪。惟檢察官不服該第一審判決提起上
訴，上訴效力自及於九十五年一月六日販賣安非他命部分。乃原
審仍僅就九十四年十二月二十九日部分審酌，就上訴效力所及之
九十五年一月六日販賣部分，漏未審判，即有已受請求之事項漏
未判決之違法。(二)、原判決事實欄記載：被告與不詳身分男子「
統一」，基於轉讓禁藥之犯意聯絡等語，亦即認渠等係轉讓安非
他命之共同正犯。乃其判決理由卻謂：「……，衡情被告與證人
連志文為朋友，若被告係基於營利之意圖欲販賣安非他命與證人
，何需由『統一』開車搭載被告至現場，並由『統一』取出安非
他命交予被告，再由被告轉交給證人連志文，讓證人連志文得以
有機會直接接觸被告之上游，而削減被告獲取高額販賣利潤之機
會？再就證人連志文取得毒品後，直接將現金交予『統一』之人
以觀，被告辯稱伊並無販賣安非他命一節，即非全然不可採信」
云云（見原判決第三頁第二五行以下）。似認「統一」係被告之
安非他命之來源，且係有意販賣安非他命之人。果如此，上訴人
如何能與「統一」共犯轉讓禁藥（安非他命）罪？原判決事實之
記載與判決理由之說明，顯非一致。且檢察官起訴以被告與林銘
彥係情侶；連志文先後以電話聯絡被告及林銘彥購買，旋由被告
及林銘彥交付安非他命予連志文，得款均共同花用，認被告與林
銘彥係販賣安非他命之共同正犯，並舉被告、林銘彥、連志文之
證述，以及被告、林銘彥使用電話之監聽譯文暨扣案之行動電話
為據。原判決認定被告與「統一」，於前述九十四年間，共同轉
讓安非他命予連志文一次，卻就被告與林銘彥何以不成立販賣禁
藥之共同正犯，未敘明其理由，亦非允洽。以上或為上訴意旨所
指摘，或為本院得依職權調查之事項，應認有撤銷發回更審之原
因。
據上論結，應依刑事訴訟法第三百九十七條、第四百零一條，判
決如主文。
中    華    民    國  九十九  年    三    月  三十一  日
                      最高法院刑事第五庭
                          審判長法官  陳  正  庸
                                法官  林  秀  夫
                                法官  宋      祺
                                法官  陳  祐  治
                                法官  林  瑞  斌
本件正本證明與原本無異
                                      書  記  官
中    華    民    國  九十九  年    四    月    八    日
                                                      Ｅ

司法院資訊處製作；財團法人民間司法改革基金會備份。
